ACORDAO-COMPLETO-2575416

ACÓRDÃO DE RELAÇÃO

ACÓRDÃO DE RELAÇÃO 173/2023 ATA 4/2023 - PLENÁRIO

Acórdão 173/2023-TCU-Plenário
Os Ministros do Tribunal de Contas da União, reunidos em Sessão de Plenário, quanto ao processo a seguir relacionado, com fundamento no art. no art. 143, inciso V, alínea "d", do Regimento Interno, ACORDAM, por unanimidade, em determinar o apostilamento do Acórdão 2469/2022-TCU-Plenário, proferido na Sessão de 1/11/2022, para correção de erro material, conforme pareceres exarados pela unidade técnica e pelo Ministério Público/TCU, mantendo-se inalterados os demais termos do referido acórdão: 
Onde se lê: "9.3. julgar regulares as contas de Décio Paulo Bonilha Munhoz, Eduardo Florentino Ribeiro, Maria Jane Dantas de Sousa Silva, Maria Joselita Cruz e José Cláudio de Castro Lima;"
Leia-se: "9.3. julgar regulares as contas de Décio Paulo Bonilha Munhoz, Eduardo Florentino Ribeiro, Maria Jane Dantas de Sousa Silva, Maria Joselita Cruz e José Cláudio de Castro Lima, dando-lhes quitação plena, nos termos dos arts. 1º, inciso I, 16, inciso I, da Lei 8.443/1992;"
e
Onde se lê: "9.4. julgar irregulares as contas de Humberto Júnior Moreira de Vasconcelos e da Construtora Panamá Ltda. e condená-los, solidariamente, ao pagamento das quantias a seguir especificadas, atualizadas monetariamente e acrescidas de juros de mora, calculadas desde as datas indicadas até o efetivo recolhimento, fixando-lhes o prazo de quinze dias para que comprovem, perante o Tribunal, o recolhimento das referidas importâncias aos cofres do Tesouro Nacional, nos termos do art. 23, inciso III, alínea "a", da citada Lei c/c o art. 214, inciso III, alínea "a", do Regimento Interno do TCU (RITCU) , abatendo-se na oportunidade as quantias eventualmente ressarcidas, na forma prevista na legislação em vigor:"
Leia-se: "9.4. julgar, com fundamento nos arts. 1º, inciso I, 16, inciso III, alínea "c", da Lei 8.443/1992 c/c os arts. 19, parágrafo único, e 23, inciso III, da mesma Lei, irregulares as contas de Humberto Júnior Moreira de Vasconcelos e da Construtora Panamá Ltda. e condená-los, solidariamente, ao pagamento das quantias a seguir especificadas, atualizadas monetariamente e acrescidas de juros de mora, calculadas desde as datas indicadas até o efetivo recolhimento, fixando-lhes o prazo de quinze dias para que comprovem, perante o Tribunal, o recolhimento das referidas importâncias aos cofres do Tesouro Nacional, nos termos do art. 23, inciso III, alínea "a", da citada Lei c/c o art. 214, inciso III, alínea "a", do Regimento Interno do TCU (RITCU) , abatendo-se na oportunidade as quantias eventualmente ressarcidas, na forma prevista na legislação em vigor;"
1. Processo TC-Processo 014.153/2014-9 (TOMADA DE CONTAS ESPECIAL) 
	1.1. Responsáveis: Antônio Marcos Felix da Silva (XXX.468.863-XX) ; Construtora Criativa Ltda - Me (07.663.109/0001-58) ; Construtora Panama Ltda - Me (04.128.259/0001-73) ; César Rogério Lima Cavalcante (XXX.955.643-XX) ; Decio Paulo Bonilha Munhoz (XXX.971.540-XX) ; Eduardo Florentino Ribeiro (XXX.414.983-XX) ; Francisca Silva Rodrigues (XXX.359.703-XX) ; Humberto Júnior Moreira de Vasconcelos (XXX.190.613-XX) ; José Cláudio de Castro Lima (XXX.594.803-XX) ; Julia Maria Martins Boto (XXX.399.843-XX) ; Maria Jane Dantas de Sousa Silva (XXX.997.393-XX) ; Maria Joselita Cruz (XXX.381.703-XX) ; Maria de Fátima Lima Nobre (XXX.713.563-XX) ; Willami de Sousa Paiva (XXX.945.853-XX) .
	1.2. Recorrentes: Maria Joselita Cruz (XXX.381.703-XX) ; Decio Paulo Bonilha Munhoz (XXX.971.540-XX) ; Construtora Panama Ltda - Me (04.128.259/0001-73) ; Humberto Júnior Moreira de Vasconcelos (XXX.190.613-XX) ; Eduardo Florentino Ribeiro (XXX.414.983-XX) ; Maria Jane Dantas de Sousa Silva (XXX.997.393-XX) ; José Cláudio de Castro Lima (XXX.594.803-XX) ; Francisca Silva Rodrigues (XXX.359.703-XX) .
	1.3. Órgão/Entidade: Prefeitura Municipal de Cascavel - CE.
	1.4. Relator: Ministro Walton Alencar Rodrigues.
	1.5. Representante do Ministério Público: Procurador Júlio Marcelo de Oliveira.
	1.6. Relator da deliberacao recorrida: Ministro-Substituto Augusto Sherman Cavalcanti
	1.7. Unidades Técnicas: Secretaria de Recursos (Serur) ; Unidade de Auditoria Especializada em Tomada de Contas Especial (AudTCE) .
	1.8. Representação legal: José Vanderlei Marques Veras (22.795/OAB-CE) , representando Maria Jane Dantas de Sousa Silva; Francisco Artur de Souza Munhoz (18458/OAB-CE) , Alanna Castelo Branco Alencar (6854/OAB-CE) e outros, representando Decio Paulo Bonilha Munhoz; José Vanderlei Marques Veras (22.795/OAB-CE) , representando Eduardo Florentino Ribeiro. 
	1.9. Determinações/Recomendações/Orientações: não há.

Prefeitura Municipal de Cascavel - CE.

Antônio Marcos Felix da Silva (XXX.468.863-XX); Construtora Criativa Ltda - Me (07.663.109/0001-58); Construtora Panama Ltda - Me (04.128.259/0001-73); César Rogério Lima Cavalcante (XXX.955.643-XX); Decio Paulo Bonilha Munhoz (XXX.971.540-XX); Eduardo Florentino Ribeiro (XXX.414.983-XX); Francisca Silva Rodrigues (XXX.359.703-XX); Humberto Júnior Moreira de Vasconcelos (XXX.190.613-XX); José Cláudio de Castro Lima (XXX.594.803-XX); Julia Maria Martins Boto (XXX.399.843-XX); Maria Jane Dantas de Sousa Silva (XXX.997.393-XX); Maria Joselita Cruz (XXX.381.703-XX); Maria de Fátima Lima Nobre (XXX.713.563-XX); Willami de Sousa Paiva (XXX.945.853-XX).

WALTON ALENCAR RODRIGUES

José Vanderlei Marques Veras (22.795/OAB-CE), representando Maria Jane Dantas de Sousa Silva; Francisco Artur de Souza Munhoz (18458/OAB-CE), Alanna Castelo Branco Alencar (6854/OAB-CE) e outros, representando Decio Paulo Bonilha Munhoz; José Vanderlei Marques Veras (22.795/OAB-CE), representando Eduardo Florentino Ribeiro.

Procurador Júlio Marcelo de Oliveira.

TOMADA DE CONTAS ESPECIAL (TCE)

Secretaria de Recursos (Serur); Unidade de Auditoria Especializada em Tomada de Contas Especial (AudTCE).